最高法院刑事判決　　　　　　　九十四年度台上字第三三七號
　　上　訴　人　甲○○
　　　　　　　　　　　　號3樓.
上列上訴人因貪污案件，不服台灣高等法院台南分院中華民國九
十三年十一月十六日第二審判決（九十三年度上訴字第六五九號
，起訴案號：台灣雲林地方法院檢察署九十二年度偵字第四八七
二號），提起上訴，本院判決如下：
    主  文
上訴駁回。
    理  由
按刑事訴訟法第三百七十七條規定，上訴於第三審法院，非以判
決違背法令為理由，不得為之。是提起第三審上訴，應以原判決
違背法令為理由，係屬法定要件。如果上訴理由書狀並未依據卷
內訴訟資料，具體指摘原判決不適用何種法則或如何適用不當，
或所指摘原判決違法情事，顯與法律規定得為第三審上訴理由之
違法情形，不相適合時，均應認其上訴為違背法律上之程式，予
以駁回。本件原判決依憑上訴人甲○○之供陳，及證人蔡有德、
張淑惠、廖益宏、李英偉、彭瑞寬之證述，暨卷附之社團法人中
國整體美容化妝髮型創新協會申請附設雲林職業訓練中心許可審
核表、職業訓練機構設立證書、郵政儲金簿存款紀錄、勘驗筆錄
、平面配置圖、現場照片等，認上訴人係行政院勞工委員會中部
辦公室之科員，負責人民團體附設職業訓練機構申請設立之初審
工作，為依據法令從事公務之人員。於民國八十九年六月初，審
核廖益宏、蔡有德、張淑惠所申請籌設之社團法人中國整體美容
化妝髮型創新協會附設雲林職業訓練中心時，明知其教室面積、
訓練容量及訓練設備等均與所提出「職業訓練機構設立計畫書」
之申報內容不符，竟基於對於違背職務之行為收受賄賂之概括犯
意。連續於同月五日在台中巿蓮園餐廳，同月八日在桃園縣八德
巿溝後一之九號廖益宏住處，及同年九月十六日在台中巿火車站
附近之餐廳，先後收受廖益宏所交付賄款新台幣（下同）二萬元
、三萬元，及三萬元。並於其職務上所掌之社團法人中國整體美
容化妝髮型創新協會申請附設雲林職業訓練中心許可審核表，登
載不實之「經實地勘查，訓練設備符合規定」等事項之犯行明確
，因而撤銷第一審判決，依牽連犯關係，從一重改判論處上訴人
連續依據法令從事公務之人員，對於違背職務之行為，收受賄賂
罪刑，已詳敘所憑之證據及認定之理由。核其所為論斷，與卷內
資料相符，從形式上觀察，並無認定事實不依證據或有何採證違
背經驗法則、論理法則等違法情形存在。本件上訴意旨略以：上
訴人因一時失慮而為本件犯行，犯罪後已坦承犯罪，誠心悔過，
請求減輕其刑等情。惟量刑輕重係屬事實審法院得依職權自由裁
量之事項，原判決業依貪污治罪條例第八條第二項及刑法第五十
九條之規定減輕上訴人之刑，且已斟酌刑法第五十七條各款所列
情狀而未逾法定刑度，即不得遽指為違法。上訴意旨所云，並非
適法之第三審上訴理由。其上訴違背法律上之程式，應予駁回。
據上論結，應依刑事訴訟法第三百九十五條前段，判決如主文。
中    華    民    國  九十四  年    一    月   二十   日
                      最高法院刑事第六庭
                          審判長法官  吳  雄  銘
                                法官  池  啟  明
                                法官  石  木  欽
                                法官  郭  毓  洲
                                法官  吳  三  龍
      本件正本證明與原本無異
                                      書  記  官
中    華    民    國  九十四  年    一    月  二十四  日
                                                   Ａ
